臺灣高等法院民事裁定　　　　　　　　　96年度破抗字第47號
抗　告　人　甲○○
代　理　人　蔡信章律師
上列再抗告人聲請破產宣告事件，對於中華民國96年8月21日本
院所為裁定提起再抗告，本院裁定如下：
    主  文
再抗告駁回。
再抗告費用由抗告人負擔。
    理  由
一、按對於抗告法院之裁定再為抗告，僅得以其適用法規顯有錯
    誤為理由，並經原法院之許可者為限。前項許可，以原裁定
    所涉及之法律見解具有原則上之重要性者為限。所謂適用法
    規顯有錯誤，係指裁判違背法規或現存判例解釋者，或法院
    所為之裁定，就其取捨證據所確定之事實適用法規顯有錯誤
    而言。至法院認定事實錯誤，或就當事人提出之事實或證據
    疏於調查或漏未斟酌，僅生調查證據是否妥適或裁定不備理
    由之問題，均與適用法規顯有錯誤有間（最高法院八十年台
    上字第一三二六號、七十一年台再字第二一０號、六十三年
    台上字第八八０號判例參照）；又所謂法律見解具有原則上
    之重要性者，係指所涉及之法律問題意義重大而有加以闡釋
    之必要者而言。故提起再抗告，除須以原裁定適用法規顯有
    錯課為其理由外，尚須以原裁定所涉及之法律問題意義重大
    而有加以闡釋必要，並經原法院之許可，始得謂其再抗告之
    提起為合法。而原法院對於再為抗告，認為不應許可者，依
    同條第六項準用同法第四百三十六條之三第三項之結果，應
    以裁定駁回其再抗告。
二、再抗告意旨略以：再抗告人前雖任職功學社山葉樂器股份有
    限公司，惟民國（下同）95年度之所得僅新台幣（下同）
    94,955 元，94年度之所得僅106, 536元，93年度之所得僅
    123,160 元，目前無穩定工作，尚須扶養三名幼年子女（分
    別為7歲、12歲及14歲），雖再抗告人前配偶乙○○具扶養
    資力，亦不免除再抗告人依民法一一一六條之二所負法定扶
    養義務，原裁定理由疏未斟酌再抗告人有無支付不能情事，
    逕以再抗告人前揭所得暨免扣繳憑單，及對前配偶乙○○尚
    有天濠公司、天野公司之股款債權與剩餘財產分配請求權，
    遽認再抗告人尚有工作能力，且具清償債務能力，而與破產
    宣告要件不符，其認事用法顯違經驗法則，就破產法第一條
    、第五十七條有適用法規錯誤情事，復與各級法院歷來裁定
    所持見解有歧而有統一見解之必要，自有原則重要性，爰依
    法提起再抗告。
三、經查再抗告意旨雖指原裁定與最高法院、高等法院相關裁判
　　有歧，於適用破產法第一條、第五十七條適用法規顯有錯誤
　　云云，惟查關於再抗告人是否有不能清償債務，再抗告人前
    已執為抗告理由，本院並已於原裁定理由內具體說明，據此
    認定抗告人尚非不能清償債務，與聲請破產要件未合，尚無
    不恰。此認定屬法院依職權認定事實之問題，並非所謂法律
    見解上之爭執，無所謂適用法規顯有錯誤可言。更何況再抗
    告意旨，亦未指出所涉法律問題有何重大意義而有加以闡釋
　　之必要，即本件再抗告法律見解不具有原則上之重要性，本
　　院依法亦不得許可。是依上開說明，本件再抗告於法不合，
　　應予駁回。
四、據上論結，本件抗告為無理由，爰裁定如主文。
中　　華　　民　　國　　96　　年　　9　　月　　19　 　日
                    民事第五庭
                        審判長 法　官 魏麗娟
　　　　　　　　　　 　　　　　法　官 蔡芳齡
　　　　　　 　      　　　　　法　官 梁宏哲
正本係照原本作成。
如不服本裁定，應於收受送達後10日內向本院提出抗告狀，並應
繳納抗告費新台幣１千元。
中　　華　　民　　國　　96　　年　　9 　　月　　19　　日
　　　　　　　　 　　　　　　　書記官 廖麗蓮
